【裁判字號】    92,易,667
【裁判日期】    920725
【裁判案由】    竊盜
【裁判全文】
臺灣板橋地方法院刑事判決                          九十二年度易字第六六七號
    公  訴  人  臺灣板橋地方法院檢察署檢察官
    被      告  戊○○
右列被告因竊盜案件，經檢察官提起公訴（九十二年度偵字第八二○號），本院判決
如左：
    主  文
戊○○竊盜未遂，累犯，處有期徒刑參月，如易科罰金，以佰元折算壹日。
扣案之汽車錀匙壹支沒收。
    事  實
一、戊○○前曾於民國九十年間因贓物罪，經臺灣桃園地方法院判處有期徒刑四月，
    緩刑二年；同年間又因竊盜罪，經臺灣基隆地方法院判處有期徒刑六月確定，另
    於該法院以九十一年撤緩字第四號裁定撤銷前開緩刑後，二案接續執行，甫於九
    十一年十月三十一日執行完畢，猶不知悔改，復意圖為自己不法之所有，於九十
    一年十二月二十二日二十三時三十分許，在台北縣板橋市○○街八十八號之光復
    國中旁，持自己所有之鑰匙乙支，開啟丁○○所停放之車牌號碼ＬＦ－六二二五
    號自小客車之車門，竊取丁○○所有置於該車內之新台幣（下同）二百七十八元
    ，人尚在車內未得手移入自己實力管領支配之下，即為巡邏員警查獲，並扣得其
    所有之鑰匙乙支。
    理  由
一、訊據被告戊○○固對其有於右揭時、地進入丁○○所停放之車牌號碼ＬＦ－六二
    二五號自小客車內等情供認不諱，惟矢口否認有竊盜之犯行，辯稱：當天伊因為
    走累了，以為該車係報廢車輛，該車車門並未關好，所以進入睡覺，至於在伊手
    提袋內所查獲之新台幣二百七十八元，係伊向受朋友李宗寬借款後，當晚買米酒
    到朋友丙○○住處喝酒所找零剩下來的零錢云云。惟查：
(一)、訊之被告戊○○於警訊即坦承：「因為我剛出獄沒多久，而且我也沒有工作，所
    以我才會拿該車內的錢幣」、「二百七十八元是我在自小客車ＬＦ－六二二五車
    內的煙灰缸所竊取的」等語，其復於偵查中坦承上情屬實；又證人即被害人丁○
    ○於警訊及本院訊問時明確指訴：當天上開汽車車門確有上鎖，警員從被告手提
    袋內查獲鑰匙後，拿該把鑰匙實際試驗，確實能打得開車門；而車內煙灰盒內確
    有零錢失竊等情綦詳。參以證人甲○○於本院訊問時結證稱：「當時我正與乙○
    ○正在執行勤務，我們騎壹台摩托車，該處竊案較多，所以我們特別注意停在該
    住的車內狀況，我們發覺被告的神情有異，而且有閃躲得的動作，所以上前盤查
    ，一開始的時候被告說那是朋友的車子，他在車內休息，我查看車內的狀況，發
    現置物箱及煙灰缸都已經被打開了；之後我們依照車號聯絡車主，車主到場後表
    示不認識被告；其實在聯絡車主到場之前，被告就改口說他只是隨便找一輛車子
    到車上睡覺．．．我們查看被告皮包包內的零錢，被告答稱那是他所有的零錢；
    後來車主到場後表示本來車內的煙灰缸上有零錢，但是車主到場之後原來的零錢
    已經不見了，但是車主不知道金額是多少。當時我還詢問被告有無觸碰過煙灰缸
    ，一開始他說沒有，後來我說要採指紋後，他才改口說好像不小心有碰到煙灰缸
    ；後來到警局之後他說他沒有偷零錢，我對他說你怎麼說我就照你說的作筆錄，
    後來他自己說他到法院來之後法官也不會相信他，乾脆就承認好了」等語（詳參
    本院九十二年五月二十日訊問筆錄），並有贓物認領保管單一紙及扣案鑰匙一把
    存卷可佐，綜上，足認被告於警訊及偵訊時供述之情節係基於自由意識下所為，
    核與事實相符，應堪採為憑信。
(二)、雖被告於本院訊問時翻異前詞，辯稱：伊係進入車內睡覺云云。然而觀諸卷附之
    二張案發當時所拍攝之車內現況照片可知，該車內部尚屬清潔並放置有私人物品
    ，一般人依該車內裝及外觀判斷，當可推知係有人使用的車輛，應不致使人誤認
    為係報廢車輛，則衡情被告應知該車車主或使用人隨時有可能需使用該車，其焉
    會無懼於遭人發現，而任意打開他人車門，並打算長時間逗留車內睡覺之理？此
    係與常情不合。又雖被告另辯稱：查獲之零錢為其本人所有云云，惟查，觀諸被
    告所提出其郵局存摺存提款明細可知，被告於九十一年十二月十三日曾提領現金
    八十元，存款餘額僅剩下十三元，迄至九十二年四月十日殘補助款六千元匯入前
    ，均無其他存款存入該帳戶，則被告當時身上是否真有帶錢，已非無疑義。況被
    告係聲稱：伊身上的零錢，係伊買酒所剩之零錢云云，惟經本院訊及其究竟拿多
    少錢買何酒時，被告答稱係以一百元買一瓶約四十幾元的料理米酒，剩下五十餘
    元零錢云云，但被告所聲請傳喚之證人丙○○卻係證稱：被告有帶了一瓶約一百
    多元烈酒來找伊，伊不知是何牌子的酒，只知道不是啤酒、米酒等語，此顯與被
    告之說詞不相符合，又從被告身上查獲的二百七十八元，均為零錢，分別是五十
    元一個、十元十九個、五元五個及一元十三個，有贓物認領保管單一紙可稽，則
    倘若被告係購買四十餘元之米酒，衡情只需交付一個五十元的零錢或四十餘元零
    錢已足，焉需持一百元面額之鈔票購買？此係與常理有違。又被告尚聲稱其始終
    未取置物箱內另一包零錢袋，以佐其並無竊盜之意圖，惟據證人丁○○所述，該
    包置放在置物箱的零錢係用花塑膠袋外再用二個塑膠袋裝，肉眼看不出來，但是
    用手觸摸的話會知道那一包就是硬幣等語，則被告未能注意到該包零錢，而未拿
    取該包硬幣，亦無從因此卸免其竊取煙灰缸內零錢之罪責。綜上所述，被告上開
    所辯，顯係臨訟卸責之詞，無可採信。此外，復有被告所有之汽車鑰匙一支扣案
    可憑，本件事證明確，被告犯行堪以認定。
二、核被告戊○○意圖為自己不法之所有，而竊取他人之財物未果，所為係犯刑法第
    三百二十條第三項、第一項竊盜未遂罪。公訴人認係犯同法同條第一項竊盜既遂
    罪，容有未洽，併此敘明。又被告前曾於九十年間因贓物罪，經臺灣桃園地方法
    院判處有期徒刑四月，緩刑三年；同年間又因竊盜罪，經臺灣基隆地方法院判處
    有期徒刑六月確定，並經該法院以九十一年撤緩字第四號裁定撤銷前開緩刑，而
    後二案接續執行，甫於九十一年十月三十一日執行完畢，此有臺灣高等法院被告
    全國前案紀錄表在卷可稽，其於五年內再犯本件有期徒刑以上之罪，為累犯，應
    依法加重其刑。被告已著手於竊盜行為之實行，惟尚在車內未離開現場即為警查
    獲致未發生竊得財物之結果而未遂，應依刑法第二十六條前段，按既遂犯之刑度
    減輕其刑，並依法先加重後減輕之。爰審酌被告前有竊盜前科，素行非佳，其犯
    罪之動機目的，惟犯罪所得僅有二百七十八元，對被害人所生損害尚屬輕微，及
    犯後猶矢口否認犯行等一切情狀，量處如主文所示之刑，並諭知易科罰金之折算
    標準。又扣案之汽車鑰匙乙支，被告供明係其所有，又該汽車鑰匙確可打開已上
    鎖之上開車輛，應認係供被告犯罪所用之物，應依法宣告沒收之。
據上論斷，應依刑事訴訟法第二百九十九條第一項前段，刑法第三百二十條第三項、
第一項、第二十六條前段、第四十七條、第四十一條第一項前段、第三十八條第一項
第二款，罰金罰鍰提高標準條例第一條前段、第二項，判決如主文。
本案經檢察官王正皓到庭執行職務。
中      華      民      國      九十二      年      七    月  二十五  日
                              臺灣板橋地方法院刑事第六庭
                                      法  官    林  淑  婷
右正本證明與原本無異
如不服本判決應於送達後十日內向本院提出上訴狀
                                      書記官    廖  貞  音
中      華      民國      九十二      年      七    月   二十五   日
附錄本案論罪科刑法條全文：
刑法第三百二十條
意圖為自己或第三人不法之所有，而竊取他人之動產者，為竊盜罪，處五年以下有期
徒刑、拘役或五百元以下罰金。
意圖為自己或第三人不法之利益，而竊佔他人之不動產者，依前項之規定處斷。
前二項之未遂犯罰之。


司法院資訊處製作；財團法人民間司法改革基金會備份。
